【裁判字號】    92,交抗,1220
【裁判日期】    921230
【裁判案由】    違反道路交通管理處罰條例
【裁判全文】
臺灣高等法院交通事件裁定                      九十二年度交抗字第一二二○號
    抗  告  人
    即受處分人  甲○○
右抗告人因違反道路交通管理處罰條例案件，不服臺灣臺北地方法院九十二年度交聲
字第一二七五號，中華民國九十二年十一月二十六日裁定，提起抗告，本院裁定如左
：
    主  文
抗告駁回。
    理  由
一、按在道路收費停車處所停車，不依規定繳費者，處新臺幣（下同）六百元以上一
    千二百元以下罰鍰，道路交通管理處罰條例第五十六條第一項第十一款定有明文
    。
二、抗告人即受處分人甲○○所有車牌號碼ＤＨ─八七五七號自用小客車，於民國九
    十二年七月十六日下午十四時二十五分，在臺北市○○街公有收費停車場停車，
    未依規定繳費，經臺北市停車管理處管理員以受處分人將該汽車停放在道路收費
    停車處所停車不依規定繳費之違規事實，逕行掣單舉發，嗣將舉發通知單送達於
    受處分人後，受處分人於舉發通知單上所載之應到案日期前向原處分機關臺北市
    交通事件裁決所提出申訴，經原處分機關函請舉發單位調查結果，仍認受處分人
    有前開違規行為，乃依道路交通管理處罰條例第五十六條第一項第十一款之規定
    ，於九十二年九月二十九日裁處受處分人罰鍰六百元。
三、抗告意旨略以：受處分人自九十二年七月一日起任職於桃園縣蘆竹鄉○○路○段
    五巷十二號大儷科技股份有限公司，七月十六日非屬假日，其駕車至公司上班，
    並未在桃源街停車，並請求舉發單位提出照片或其他證據云云。
四、經查：受處分人所有上開自用小客車確曾於右揭時間停放在臺北市○○街公有收
    費停車場之事實，有違規查詢報表影本臺北市停車管理處九十二年十月三十一日
    北市停四字第○九二三六六三四○○○號函、臺北市停車管理處查獲違規停車事
    件檢舉單（逾期未繳告發聯）、車籍資料影本（見原審卷第七、二十、二一、二
    四頁）附卷可稽。依上開「逾期未繳告發聯」所載之車種（自小客車）、廠牌（
    日產）等，均與受處分人所有ＤＨ─八七五七號自用小客車之特徵（有車號查詢
    汽車車籍列印資料一張在卷可稽）相符。而管理員在道路收費停車處所填載繳費
    通知單，係在車輛停車靜止狀態中所為，自無登載錯誤之可能。且如抗告人所有
    之上開汽車未於前述時地停車，何以停車管理處之管理員得以正確記載該汽車之
    車號、廠牌及顏色？受處分人辯稱其並未停車於上開地點云云，核屬卸責之詞，
    不足採信。本件事證明確，受處分人請求原舉發單位提出照片或其他證據，核無
    必要。
五、原審因而認受處分人確有前揭之違規行為，原處分機關據以援引上開規定，裁處
    受處分人罰鍰六百元，並無不當，而駁回受處分人異議之聲明，經核並無不合。
    受處分人提起抗告，為無理由，應予駁回。
據上論結，應依道路交通管理處罰條例第八十九條、道路交通案件處理辦法第二十六
條、刑事訴訟法第四百十二條，裁定如主文。
中      華      民      國    九十二    年     十二     月     三十     日
                              臺灣高等法院交通法庭
                                  審判長法  官  楊  照  男
                                        法  官  陳  炳  彰
                                        法  官  王  詠  寰
右正本證明與原本無異。
不得再抗告。
                                        書記官  駱  麗  君
中      華      民      國    九十二    年     十二     月     三十     日


司法院資訊處製作；財團法人民間司法改革基金會備份。
